# @chenyiwei 请教陈版主和各位大牛，请问银行数字期权业务企业应该如何入账

提问人：Neal_Li 时间：2015-01-08 11:10:48
请教陈版主及各位大牛，目前公司与银行签订"非触碰型数字期权交易证实书“，我司为期权买方，银行为期权卖方，交易信息如下：
期权面值及币种 触碰汇率/汇率期间 期权费 USD1100万元 欧元兑美元 上限A 下限B
USD1000万元
期权费：在期权费起息日，期权买方将一次性向期权卖方支付期权费。
交易条款：在期权到期日之前，如果欧元兑美元即期汇率从未触及或超过汇率期间上下限（或触碰汇率），卖方将于交割日支付给买方美元 1100 万元，如果欧元兑美元即期汇率曾经触及或超过汇率区间上下限（或触碰汇率），双方没有交割。
请问陈版主@chenyiwei，我司在收到该笔期权费时应该如何入账啊？是计入其他应付款呢还是交易性金融资产，或者是其他科目呢？谢谢各位啊

回答人：chenyiwei
“如果欧元兑美元即期汇率曾经触及或超过汇率区间上下限（或触碰汇率），双方没有交割”的意思是？原先支付的期权费（USD 10,001,945.15）能否在交割日收回？另外双方或一方能否选择提前结束？ 感觉此处的“期权费”可能类似于本金。如果到交割日无论如何这部分本金都可以收回的，则相当于一项包含嵌入衍生工具的混合工具，可以整体指定为以公允价值计量且其变动计入当期损益的金融资产，也可分拆后分别核算一项基础金融工具（存款或应收款）和一项衍生工具。